【裁判字號】    95,交抗,865
【裁判日期】    951109
【裁判案由】    違反道路交通管理處罰條例
【裁判全文】
臺灣高等法院交通事件裁定             95年度交抗字第865號
抗  告  人
即受處分人  甲○○
上列抗告人因違反道路交通管理處罰條例案件，不服臺灣士林地
方法院，中華民國95年9月8日所為裁定（95年度交聲字第 612號
），提起抗告，本院裁定如下：
    主  文
抗告駁回。
    理  由
一、原處分意旨略以：異議人所有車牌號碼1511─FR號自用一般
    小客車，於民國95年6月6日上午11時許，停放在臺北市○○
    區○○街 338巷14弄之巷道路邊，經警逕行舉發「在劃有紅
    線路段停車」違規，爰依道路交通管理處罰條例第56條第 1
    項第1款，處罰鍰900元。
二、異議意旨略以：本件我難甘服，待市府行政另案調查中，據
    此聲明異議等語。
三、原裁定以：
（一）本件異議人即受處分人甲○○所有之1511─FR號自用一般
      小客車，於95年6月6日上午11時許，停放在臺北市○○區
      ○○街 338巷14弄之巷道，路邊劃有紅色實線之事實，此
      有臺北市政府交通局北市交停字第 1AB139660號舉發違反
      道路交通管理事件通知單及舉發照片 2幀附卷可稽，此部
      分事實堪以認定。
（二）查道路交通標誌標線號誌設置規則第 169條規定，禁止臨
      時停車線之標線為紅色實線，用以指示禁止臨時停車路段
      ，是以繪設紅色實線路段，為禁止臨時停車路段；再依卷
      附臺北市交通管制工程處95年8月2日北市交工程字第0953
      2173600號書函主旨：「本市○○街338巷14弄（如附圖處
      ）之紅線，經查係本處所劃設」以觀，可見系爭路段所劃
      設之紅色禁止臨時停車實線係合法設置，異議人停車於系
      爭合法設置之禁止臨時停車地點，經臺北市停車管理處交
      通助理員舉發違規，並無違誤。從而原處分機關審酌異議
      人違規情形，依道路交通管理處罰條例第56條第1項第1款
      之規定，對異議人違規行為裁處 900元之罰鍰，核無不當
      。本件異議為無理由，應予駁回，經核並無違誤。
四、受處分人抗告意旨以：本案因主管機關（交管處）人力不足
    、疏於管理維護，現場標示不清，致難以認定標線意義，主
    管機關亦難答覆，後造成告發單位（臺北市停車管理處）告
    發依據有爭議，實難讓用路人信服。且本案經臺北市停管處
    多次派員現場勘查，確實難以認定違規之適法性，同意撤銷
    本案，免罰結案，爰請調查事實真相，撤銷原裁定等語。
五、惟查：抗告人所有之1511-FR號自用小客車，於95年 6月6日
    上午11時許，停放在臺北市○○區○○街 338巷14弄之巷道
    ，該路段劃有紅色實線，並係主管機關合法設置，已如前述
    。而依卷附違規採證照片所示，該禁止臨時停車之紅色實線
    ，外觀油漆固有稍許剝落，然單憑肉眼仍能清楚辨識為紅色
    實線，並無模糊不清之情事。原處分機關據以裁罰受處分人
    ，自無不合。雖舉發機關即臺北市停車管理處於95年 9月29
    日函載稱：．．．經本處再次派員現場勘查，現場標線確實
    模糊不清易造成駕駛人誤停，據此本處同意從寬，同函副請
    基隆監理站惠予免罰結案等語，然此係舉發機關於舉發後本
    於職權之行政處分，自不影響原處分機關對受處分人本案違
    規停車裁罰之合法性。原裁定駁回受處分人聲明異議，要屬
    有據。受處分人據以指稱原裁定不當，為無理由，應予駁回
    。
據上論結，應依道路交通案件處理辦法第26條，刑事訴訟法第41
2條，裁定如主文。
中    華    民    國    95    年    11    月    9    日
                  交通法庭審判長法  官  鄭文肅
                                法  官  楊炳禎
                                法  官  陳國文
以上正本證明與原本無異。
不得再抗告。
                                書記官  蔡棟樑
中    華    民    國    95    年    11    月    9     日


司法院資訊處製作；財團法人民間司法改革基金會備份。
